【裁判字號】    90,竹小,24
【裁判日期】    900606
【裁判案由】    給付管理費
【裁判全文】
臺灣新竹地方法院民事判決  九十年度竹小字第二四號
    原      告  國家大第社區管理委員會
    法定代理人  丁○○
    訴訟代理人  戊○○
                丙○○
    被      告  甲○○
    訴訟代理人  乙○○
右當事人間請求給付管理費事件，本院判決如左：
    主      文
被告應給付原告新臺幣壹萬柒仟壹佰陸拾元，及自民國八十九年元月十四日起至清償
日止，按年息百分之五計算之利息。
原告其餘之訴駁回。
訴訟費用新臺幣肆佰肆拾柒元，由被告負擔佰壹拾元，餘由原告負擔。
本判決第一項得假執行。
    事實及理由
一、原告訴之聲明：被告應給付原告新臺幣( 下同 )二萬四千零六十元，及自支付命
    令送達之翌日起至清償日止，按週年利率百分之五計算之利息。
二、事實摘要：
  (一)原告主張被告係門牌新竹市○○街一八九號至一九三號等房地之區分所有權人
      ，為國家大第社區之住戶，並使用編號Ｉ５之機械停車位( 下稱：系爭車位 )
      一處，依據管理委員會之決議，系爭車位每月應收取三百五十元之保養費，及
      自民國八十八年元月起調整為每戶每月應收取四百五十元之保養費，總計被告
      積欠八十三年八月至八十八年十二月之機械車位保養費共二萬四千零六十元，
      經催討無效，爰訴請如數給付，並自支付命令送達翌日( 即八十九年元月十四
      日 )起加計法定遲延利息。
  (二)被告對於其為上開房地之區分所有權人，屬於國家大第社區住戶，並使用系爭
      車位一節並不否認，惟辯稱其曾於八十四年五月間繳付保養費六千九百元，嗣
      其雖未按期繳付車位保養費，係因發現管理委員會早期帳冊不清，且未見有任
      何一張車位維修單據，況經被告查閱管理委員會所登載之帳冊後，亦有其他住
      戶未如期繳納車位保養費，原告卻只對其起訴請求，殊不合理等語資為抗辯，
      並請求駁回原告之訴。
三、本院之判斷：
  (一)按公寓大廈管理條例第三十五條第一項規定：「管理委員會有當事人能力」，
      本件原告係一公寓大廈管理組織，已依管理條例向新竹市北區區公所申請報備
      並獲准許，有卷附公寓大廈管理組織報備證明一紙足稽，則原告以國家大第社
      區管理委員會名義提起訴訟，自已具備訴訟上之當事人能力，合先敘明。
  (二)原告主張被告為上開房地之區分所有權人，屬於國家大第社區之住戶，並使用
      編號Ｉ５之機械停車位一處，依據管理委員會之決議，系爭車位每月應收取三
      百五十元之保養費，及自八十八年元月起調整為每戶每月應收取四百五十元之
      保養費等情，業據提出與其所述相符之國家大第住戶手冊、國家大第八十七年
      度十二月份管理委員會會議記錄為證，且為被告所不爭執，自堪信為真實。而
      原告主張被告總計積欠自八十三年八月至八十八年十二月之機械車位保養費二
      萬四千零六十元乙節，則為被告所否認，並陳稱：其曾於八十四年五月間繳付
      保養費六千九百元等語，經查，被告確曾於八十四年五月間繳付積欠之車位保
      養費六千九百元等情，業據被告提出據原告帳冊登載大樓每戶停車位自八十三
      年二月至八十五年十二月間之繳費明細資料一紙附卷可稽，復為原告所不否認
      ，應認被告此部分主張為可採。至被告雖辯稱其係因發現管理委員會早期帳冊
      不清，且未見有任何一張車位維修單據，始未繳納車位保養費云云，則為原告
      所否認，陳稱：管理委員會每二個月即公告一次機械車位保養費用收支明細，
      並由財務委員保管保養單據之原始憑證等語，且提出國家大第社區管理費八十
      五年四月九日財務報告一紙為憑。而公寓大廈共用部分、約定共用部分之修繕
      、管理、維護，由管理負責人或管理委員會為之；其費用原則上由區分所有權
      人按其共有之應有部分比例分擔之，但如區分所有權人會議或規約另有規定者
      ，則從其規定，此為公寓大廈管理條例第十條第二項、第三項所明定。是國家
      大第社區之住戶所制訂之管理公約第四章就機械停車位系統有關管理及維護費
      既規定：所有機械停車位住戶，由機械停車位住戶派代表與合約廠商簽立一般
      保養維護合約，管理委員會本服務之性質，得於上述住戶多數同意下，代表與
      廠商簽約進行一般保養維護聯絡協調督導，並於每季之管理費代為收取及繳納
      相關費用，則管理公約既就機械停車位之保養維護費已特別規定，並授權管理
      委員會與廠商簽約進行一般保養維護事務。準此，系爭社區之住戶即均有依管
      理委員會決議按月繳納保養費之義務。又依管理公約第八章有關國家大第財務
      管理之規定：本社區財務管理悉依簡易會計制度行之，．．．財務收支每季定
      期公告以資徵信，則原告主張管理委員會皆有定期公告機械車位保養費用收支
      明細，要非無據。況觀之國家大第社區管理費八十五年四月九日財務報告，既
      已載明八十三年二月至八十四年三月間支出機械車位維護保養費三萬三千六百
      元、八十四年四月至八十五年三月間支出保養費十九萬六千八百元，並由住戶
      所推選之監察委員白錦祥審核無訛蓋章後，提交住戶大會報告收支情形，是原
      告主張財務收支報告並無登載不實情事，亦非無憑，則被告主張管理委員會帳
      冊有記載不清之情，既未舉證以實其說，要難採信。另被告雖辯稱尚有其他住
      戶未如期繳納車位保養費，原告卻只對其起訴請求，殊不合理乙節，惟系爭社
      區使用停車位之住戶既負有依管理委員會決議按月繳納保養費之義務，已如上
      述，即無因其他住戶未按期繳納保養費，致減免其每月應納之保養費，是被告
      執其他住戶未按期繳納車位保養費為由，認其亦得據以免除應繳之保養費，顯
      無足取。
  (三)綜上，被告所辯，均不足取，原告請求被告給付積欠之管理費一萬七千一百六
      十元( 00000-0000=17160 )，及自八十九年元月十四日起至清償日止，按年息
      百分之五計算之利息，洵屬正當，應予准許，逾此部分之請求，為無理由，應
      予駁回。
四、本案事證已臻明確，兩造其餘主張陳述及所提之證據，均毋庸再予審酌，附此敘
    明。
五、本件為小額訴訟事件，就原告勝訴部分應依職權宣告假執行，並於裁判時確定其
    訴訟費用額。
六、據上論結，原告之訴為一部有理由、一部無理由，依民事訴訟法第四百三十六條
    之二十三、第四百三十六條第二項、第七十九條但書、第四百三十六條之二十、
    第四百三十六條之十九，判決如主文。
中      華      民      國     九十     年      六    月        六      日
                                  臺灣新竹地方法院新竹簡易庭
~B法      官  王佳惠
右為正本係照原本作成。
如對本判決上訴，非以違背法令為理由，不得為之，且須於判決送達後二十日內向本
院提出上訴狀（須按他造當事人之人數附繕本）。
~B書  記  官  蕭宛琴
中      華      民      國     九十     年      六    月        七      日
~F0
~T40
附表
項目                  金額( 新臺幣 )                 備註
第一審裁判費用        二百四十三元                   由原告預納。
第一審送達費用        二百零四元                     由原告預納。
合計                  四百四十七元


司法院資訊處製作；財團法人民間司法改革基金會備份。
